臺灣高雄地方法院刑事判決　　　　　　　　　　　　九十三年度重訴字第五五號
　　公　訴　人　臺灣高雄地方法院檢察署檢察官
　　被　　　告　甲○○
　　選任辯護人　吳忠諺律師
　　　　　　　　何俊墩律師
　　　　　　　　李玲玲律師
右列被告因殺人等案件，經檢察官提起公訴（九十三年度偵字第三八八五、四九六五
、三六八七號），本院判決如左：
    主  文
甲○○施用第二級毒品，累犯，處有期徒刑參月；又對於公務員依法執行職務時，施
強暴，累犯，處有期徒刑貳年；又殺人，累犯，處無期徒刑，褫奪公權終身。應執行
無期徒刑，褫奪公權終身。其餘被訴販賣第二級毒品部分無罪。
    事  實
一、甲○○前於民國（下同）九十一年間，因妨害自由案件經法院判處有期徒刑四月
    確定，嗣於九十一年四月二十九日執行完畢。
二、甲○○於九十三年間因施用毒品案件，經檢察官聲請本院以九十三年度毒聲字第
    二號裁定送觀察、勒戒後，認無繼續施用毒品傾向，於九十三年一月二十日執行
    完畢釋放。詎仍未戒除毒癮，另基於施用第二級毒品甲基安非他命之犯意，於觀
    察、勒戒執行完畢後五年內之九十三年二月十五日十一時十分許起回溯九十六小
    時內之某時，在高雄市友人住處，以將甲基安非他命置於玻璃球內燒烤吸食煙霧
    之方式施用第二級毒品甲基安非他命一次。
三、甲○○於九十三年二月十一日下午六時四十六分許，駕駛車牌號碼ＺＫ─四三四
    二號自用小客車搭載羅君怡（另經檢察官不起訴處分）行經高雄市○○○路一九
    二號前時，行政院海岸巡防署南部機動查緝隊員警陳世崇及高雄市政府警察局新
    興分局員警方照仁上前表明身分臨檢，甲○○另基於妨害公務之犯意，對於員警
    陳世崇、方照仁依法執行臨檢勤務時，竟對員警陳世崇、方照仁施以乘隙倒車後
    退急速迴轉之強暴，陳世崇一時應變不及抓住右車門內側把手後，因車輛迴轉而
    被拋摔到車外落地致受有左膝挫傷、破皮裂傷（四×二公分）、左肩挫傷之傷害
    （傷害部分未據告訴）；在駕駛座旁之方照仁先被甲○○倒車衝撞倒地，馬上起
    身抓住方向盤，甲○○為甩脫方照仁，預見方照仁在時速四、五十公里行駛中迴
    轉摔落地面將會發生身體、頭部受創死亡之事實，而該死亡之事實之發生並不違
    背其本意，仍執意即時加速以時速四、五十公里之速度前進，並於路面上急速迴
    轉兩圈，並一直以左腳踹踢方照仁身體，方照仁不堪甲○○的踹踢及車門的撞擊
    而拋摔在地，甲○○則急速往高雄市○○○路由西向東方向行駛逃逸，方照仁則
    因被拋摔在地導致頭部外傷併顱內出血、顱骨骨折、嚴重腦水腫，經送往高雄醫
    學大學附設中和紀念醫院急救，延至九十三年二月十四日上午六時五十分許仍因
    傷重不治死亡。嗣於九十三年二月十五日凌晨零時許，甲○○與顏雲旋、林衍華
    三人，共乘車牌號碼ＶＫ─八六九○號自用小客車，途經高雄市新興區○○○路
    與自強路口時為警查獲。
四、案經高雄市政府警察局新興分局移請臺灣高雄地方法院檢察署檢察官偵查起訴。
    理  由
壹、證據能力部分
一、按「被告以外之人於審判外之言詞或書面陳述，除法律有規定者外，不得作為證
    據」此為刑事訴訟法第一百五十九條第一項所明定。本件檢察官起訴所引用證人
    陳世崇、顏雲璇、顏秋煌、羅君怡之證詞為證據，係被告以外之人於審判外所為
    陳述，業據被告選任辯護人於本院準備程序明白表示不同意檢察官引用前揭證人
    陳世崇、顏雲璇、顏秋煌、羅君怡於警訊之證述為證據（見本院九十三年五月二
    十七日準備程序筆錄第三頁），公訴人就此並未提出證據證明被告以外之人於司
    法警察調查中所為陳述具有較可信之特別情況，且為證明犯罪事實存否所必要者
    ，又未提出得作為證據之其他法律規定，是公訴人起訴書所援引前揭被告以外之
    人於審判外之陳述俱不得作為證據，合先敘明。
貳、有罪部分
一、訊據被告甲○○固坦承有施用第二級毒品甲基安非他命之犯行，然矢口否認有妨
    害公務、殺人犯行，辯稱：伊不知道陳世崇、方照仁是警察，也沒有殺害方照仁
    之犯意云云。然查：
    (一)施用第二級毒品部分：被告於警訊時自白稱：「我有吸食安非他命，於一星期
      前開始吸食毒品，均是在羅君怡住處吸食的，最後一次是在九十三年二月十一
      日二十一時許，在羅君怡租住處吸食安非他命」（見高雄市政府警察局新興分
      局警訊卷第四頁），似自白有連續施用第二級毒品之犯行，然被告嗣於本院審
      理時改稱：「（問：施用安非他命的時間？地點？施用方式？）時間我忘記了
      ，在我高雄市某朋友住處，以甲基安非他命放在玻璃球燒烤吸食煙霧的方式施
      用。」（見本院九十三年八月十一日審判筆錄第六頁），又僅自白有單次施用
      第二級毒品犯行，參以被告於九十三年二月十五日十一時十分許受警訊時所採
      集之尿液，經送驗結果確呈甲基安非他命陽性反應，此有高雄市立凱旋醫院九
      十三年二月二十日高市凱醫檢字第01636號尿液檢驗成績書在卷可稽，足認起
      訴書所載被告施用安非他命，應係施用甲基安非他命之誤載且被告確有施用第
      二級毒品甲基安非他命之犯行，然僅有一次之尿液鑑定，被告自白又前後不一
      ，是僅得認定被告甲○○有一次施用第二級毒品甲基安非他命之犯行，至於被
      告施用毒品之時間，無法以被告前揭不一之自白為認定，起訴意旨認定被告施
      用毒品係在之「九十三年二月十五日上午十一時起回溯二十四小時內某時」係
      以二十四小時為回溯時點，然參酌行政院衛生署藥物食品檢驗局八十一年二月
      八日藥減壹字第００一一五六號函所揭示「參以人體吸入安非他命後，經新陳
      代謝結果，約百分之七十於二十四小時內自尿中排出，約百分之九十於九十六
      小時內自尿中排出，最常可能不會超過四天，由於目前國內尿液中甲基安非他
      命之檢驗僅為鑑定其是否呈陽性反應，尚未定其含量，且甲基安非他命成分之
      檢出與投與方式、投與量、個人體質、採尿時間與檢測儀器之精密度等諸多因
      素有關，因此僅憑尿中呈安非他命陽性反應，並無法確實推算吸食時間距採集
      時間之長短。惟依上述資料推斷，最常可能不會超過四日」之意旨，應推認被
      告施用第二級毒品甲基安非他命之時間為「九十三年二月十五日十一時十分許
      起回溯九十六小時內之某時」，併此敘明。
    (二)妨害公務部分：依當時與被告甲○○同在ＺＫ─四三四二號自小客車內之羅
      君怡於偵訊時供稱：「不久有二名警察在車子左右各一邊敲門跟我們要證件，
      我準備拿證件給他，甲○○就先將車子往前開」（見93偵3567號卷第三頁背面
      ）、「我沒有看到甲○○這邊的員警拿證件給他看，但我這裡的員警沒有拿證
      件給我看，他們說他們要臨檢」等語（見93偵3567號卷第十五頁），據此，羅
      君怡當時已知悉員警執行臨檢勤務，並準備將證件提出，此與證人陳世崇於
      偵訊時證稱：「方照仁從白色小客車後方走到駕駛座旁，並出示證件，向甲○
      ○表示要臨檢，我看到甲○○的車門打開，我走到乘客座，要將車門打開，我
      請乘客（即羅君怡）將證件拿出來，她要拿證件時，她要把安全帶拿掉，將手
      要伸到車子的排檔處，我怕危險，我叫她不要動，我看到甲○○的手已放在排
      檔處，車子開始急速倒退」、「我說警察要臨檢，羅君怡已說好，要拿證件出
      來，轉身要拿時，我怕危險才又叫不要動」、「（問：是否先表明身份？）是
      ，我當時站在車頭的位置，方照仁拿出他的皮夾表明自己是警察，甲○○準備
      拿出證件受檢」等語（見93偵3567號卷第十四、十五頁）相符，是員警陳世崇
      固未向羅君怡提示證件，然既已向羅君怡表示警察臨檢，羅君怡亦已知悉並準
      備拿出證件受檢，以當時同在車內之被告甲○○亦應已知悉員警執行臨檢勤務
      ，此據被告甲○○於警訊時自白稱：「警方開我車門時出示證件告訴我是警
      方人員，我就拒絕盤查，即加速車子在原地打轉想摔落警察人員」等語明確（
      見高雄市政府警察局新興分局九十三年二月十五日移送警卷第十九頁），亦與
      證人陳世崇前揭證述相符，是認被告甲○○當時已知悉員警執行臨檢勤務，其
      嗣於本院改稱「被害人（指方照仁）當時並沒有表明警察身分，被害人一開始
      就叫我拿皮包給他，我以為他是搶匪、歹徒」等語，顯然與當時在場之羅君怡
      認知不同，且被告倘不知方照仁身分，豈會先依指示停車，又未出言詢問來人
      身分即後趁機倒車迴轉甩人？足見被告甲○○所辯顯係卸責之詞，不足採信。
      又被告於陳世崇、方照仁員警執行臨檢勤務時，以倒車後退急速迴轉之強暴方
      式妨害員警執行臨檢勤務之事實，復有九十三年二月十一日十八時四十六分許
      ，在八德路與復興路口所設監視器之翻拍照片八張在卷可稽（見高雄市政府警
      察局新興分局九十三年一月十二日高市警新分三字第0930002941號卷第二十一
      頁），是被告妨害公務犯行，堪以認定。
    (三)殺人部分：參以依羅君怡於偵訊時供稱：「方照仁是吊在駕駛座旁，跟甲○
      ○拉扯，我看見甲○○左腳在動」（見93偵3885號卷第二十頁）及證人陳世
      崇於偵訊時證稱：「方照仁與我均站在車子二側車門與駕駛座之間，之後聽到
      方照仁喊『停車』，我跟著車子跑，聽到車子磨地聲，車子很快做甩尾的動作
      ，我被車甩出後，有幾秒我意識不是很清楚，當我有意識時，看見車子要往民
      族路跑，方照仁踩在車子駕駛座上，他的手伸進車裡，當時車子車速很快」等
      語（見93偵3885號卷第十九頁），及被告甲○○於警訊時自白稱：「警方開
      我車門時出證件告訴我是警方人員，我就拒絕盤查，即加速車子在原地打轉想
      摔落警察人員，在原地打轉二、三圈，約三分鐘，當警察人員掉落地上時，我
      就由八德路又轉七賢路逃逸」、「我沒有說撞死你，我是以左腳踹警察身體及
      用左手推警察人員欲使他掉落，我當時車速五十公里左右，並急速旋轉」等語
      明確（見高雄市政府警察局新興分局九十三年二月十五日移送警卷第十九頁）
      ，被告嗣於本院改稱「我甩尾的目的就是為了要擺脫他們兩個警察，當時他
      們兩個在車門邊，手伸進去要拿我的皮包；車子在行進當中，我知道方照仁在
      我駕駛座這邊，手還伸進來。當時車速約四、五十公里，我車子甩尾，目的就
      是要讓方照仁脫離我的車子，但我沒有踢他、推他，是我甩尾的時候，他掉下
      去的。」等語（見本院九十三年八月十一日審判筆錄第七頁），準此，以被告
      甲○○當時亟欲甩脫抓住車身的方照仁之心態，及當時同在車內之羅君怡供述
      ，當認被告於警訊自白所稱曾以左腳踹踢方照仁身體乙節較為可採。又被告甲
      ○○明知方照仁當時吊在其駕駛座上，竟仍以時速四、五十公里速度急速行駛
      並高速迴轉，以車子高速行駛並高速迴轉之離心力作用，吊在駕駛座之方照仁
      若無法緊緊抓住車身，身體將被拋甩且無法以手足充分保護身體，落地時將會
      導致頭部撞擊地面而有生命危險，此為一般人所肯認之常識，被告甲○○明知
      方照仁當時並未配戴保護身體、頭部之配件，仍執意以此高速行駛迴轉方式並
      用左腳踹踢方照仁，使方照仁無法緊抓車身而甩落地面，甲○○顯可預見方照
      仁死亡之事實，且方照仁之死亡並不違背其本意，卻仍並執意為之，方照仁摔
      落後，被告亦未停車或減緩車速以察看方照仁傷勢，顯見被告甲○○行為當時
      為達甩脫警察查緝之目的，甘冒使方照仁發生死亡結果之危險，毅然決然實施
      高速行駛並迴轉之行為，即使方照仁果真死亡亦在所不惜，或聽任方照仁死亡
      結果發生之主觀心態，即係刑法第十三條第二項所稱之間接故意，被告甲○○
      辯稱無殺人犯意，係卸責之詞，不足採信。又方照仁因被告急速行駛並迴轉而
      甩落地面，致頭部外傷併顱內出血、顱骨骨折、嚴重腦水腫，經送往高雄醫學
      大學附設中和紀念醫院急救，於九十三年二月十四日上午六時五十分許不治死
      亡之結果，有高雄市政府警察局新興分局相驗案件初步調查報告表、高雄醫學
      院附設中和紀念醫院疑非病死病例摘要報告表、臺灣高雄地方法院檢察署檢察
      官相驗筆錄、臺灣高雄地方法院檢察署九十三年二月十四日相驗屍體證明書、
      臺灣高雄地方法院檢察署鑑定驗斷書、臺灣高雄地方檢察署檢察官九十三年相
      字第二七０號相驗報告書（以上附臺灣高雄地方法院檢察署九十三年度相字第
      二七０號相驗卷宗）、方照仁死亡相驗照片四張（附警訊卷）可稽，方照仁之
      死亡結果與被告甲○○之高速行駛並迴轉之行為間顯有相當因果關係，是被告
      甲○○間接故意之殺人犯行堪以認定。
二、(一)查甲基安非他命為毒品危害防制條例第二條第一項第二款明定之第二級毒品，
    被告甲○○前因施用毒品，經觀察、勒戒執行完畢釋放後五年內再犯本件施用毒
    品犯行，核其施用甲基安非他命之行為，係犯毒品危害防制條例第十條第二項之
    施用第二級毒品罪。其持有第二級毒品之低度行為已為其施用之高度行為所吸收
    ，不另論罪。(二)核被告甲○○於員警陳世崇、方照仁執行臨檢勤務時，趁隙倒車
    迴轉之行為，係犯刑法第一百三十五條第一項之妨害公務罪。起訴意旨認被告所
    犯係刑法第一百三十五條第三項之妨害公務致公務員於死罪，經公訴檢察官當庭
   變更起訴法條為刑法第一百三十五條第一項之罪，復經本院認定被告係另基於殺
    人故意而犯罪，並非刑法第一百三十五條第三項之加重結果犯行，然此妨害公務
    犯行，既經檢察官起訴，本院自應變更法條予以審理。(三)核被告以高速行駛並迴
    轉致方照仁甩落地面死亡之行為，係犯刑法第二百七十一條第一項之殺人罪。起
    訴意旨認被告所犯係刑法第一百三十五條第三項之妨害公務致公務員於死罪，經
    公訴檢察官當庭變更起訴法條為刑法第二百七十一條第一項之罪，復經本院認定
    被告係另基於殺人故意而犯罪，並非刑法第一百三十五條第三項之加重結果犯行
    ，惟二者之基本社會事實同一，本院自應變更法條予以審理。(四)被告所犯前開三
    罪，犯意各別，行為互異，罪名不同，應分論併罰之。(五)又被告前於九十一年間
    ，因妨害自由案件經法院判處有期徒刑四月確定，嗣於九十一年四月二十九日執
    行完畢，有臺灣高等法院被告全國前案紀錄表及臺灣高雄地方法院檢察署刑案資
    料查註紀錄表在卷可參，其於執行完畢後五年內再犯本件犯行，為累犯，所犯前
    揭三罪，除所犯殺人罪之死刑、無期徒刑依法不得加重外，餘均應依刑法第四十
    七條之規定加重其刑。(六)爰審酌被告前經觀察勒戒，竟仍不知戒慎，不思戒除施
    用毒品之惡習，惟其行為係自我戕害及其犯後坦承施用毒品犯行；於員警執行臨
    檢勤務時，竟不依命受檢，反以強暴方式妨害公務，顯無視公權力之存在；嗣於
    員警掛吊車上，為達逃逸目的無視人命，以高速行駛並迴轉甩尾方式令員警方照
    仁摔落地面受傷不治死亡，使方照仁家屬承受驟失家人與家庭經濟支柱之痛苦，
    犯後復飾詞狡辯，未見悔悟之心，又未賠償被害人等一切情狀，各量處如主文所
    示之刑，其中宣告無期徒刑部分併依刑法第三十七條第一項規定宣告褫奪公權終
    身，再依刑法第五十一條第四款之規定定被告甲○○應執行無期徒刑併褫奪公權
    終身。(七)本件扣案之序號000000000000000、000000000000000號行動電話各一支
    、殘留不詳粉末空夾鍊袋三只、空塑膠夾鍊袋十只、鄭如珊簽發編號NO151991號
    面額新台幣（下同）三萬元本票一張、顏雲旋簽發保管現金切結書金額六萬元一
    張、林衍華身分證影本一張等物，並無證據證明係被告所有供犯前揭犯罪所用或
    預備之物或因犯罪所得之物，亦均非違禁物（其中殘留不詳粉末之空夾鍊袋三只
    ，檢察官並未提出鑑定報告供認定係何種粉末），爰均不予宣告沒收，併此敘明
    。
參、無罪部分
一、公訴意旨略以：被告甲○○多次將第二級毒品安非他命販賣予顏秋煌、顏雲旋等
    人以之牟利等語，因認被告涉犯毒品危害防制條例第四條第二項販賣第二級毒品
    罪嫌。檢察官係以被告自白與證人顏雲璇、顏秋煌之證詞為據。
二、訊之被告甲○○堅決否認有販賣第二級毒品犯行，辯稱：伊之前自白都是員警叫
    伊講的等語，被告選任辯護人則以證人顏秋煌之證詞僅見於警訊筆錄，並無證據
    能力，證人顏雲璇其後經檢察官為不起訴處分，但於該等自白時仍具共同被告身
    分，因此不得僅以該自白逕認被告甲○○有販賣第二級毒品犯行，況且本案未見
    有任何查扣安非他命或其他相關物證等補強證據。
三、按犯罪事實應依證據認定之，無證據不得認定犯罪事實。又不能證明被告犯罪者
    ，應諭知無罪之判決，刑事訴訟法第一百五十四條第二項及第三百零一條第一項
    分別定有明文。又刑事訴訟法第一百五十六條第二項規定：被告之自白，不得作
    為有罪判決之唯一證據，仍應調查其他必要之證據，以察其是否與事實相符。其
    立法意旨乃在防範被告自白之虛擬致與真實不符，故對自白在證據上之價值加以
    限制，明定須藉補強證據以擔保其真實性。又利用非共同被告之共犯之自白或其
    他不利於己之陳述，為認定被告犯罪之證據，不特與利用被告自己之自白作為其
    犯罪之證明同有自白虛偽性之危險，亦不免有嫁禍於被告而為虛偽供述之危險。
    故就刑事訴訟法第一百五十六條第二項之立法意旨觀之，非共同被告之共犯之自
    白或其他不利於己之陳述，固得作為認定被告犯罪之證據，但不得作為有罪判決
    之唯一證據，仍應調查其他必要之證據，以察其是否與事實相符，亦即仍須有補
    強證據以擔保該共犯自白之真實性，始得採為斷罪之依據，並非絕對可由法院自
    由判斷該共犯之自白或不利於己之陳述之證明力。若不為調查，而專憑此項供述
    據為被告犯罪事實之認定，即與上開規定有違。矧毒品危害防制條利第四條第一
    項至第四項、第五條第一項至第四項前段、第六條第一項至第四項、第七條第一
    項至第四項、第八條第一項至第四項、第十條或第十一條第一項、第二項之罪，
    供出毒品來源因而破獲者，得減輕其刑，該條例第十七條定有明文；則施用安非
    他命之人，如供出安非他命之來源因而破獲者，既得藉以邀求寬典減輕其刑，為
    擔保其所為不利於對向共犯之陳述之真實性，尤應有足以令人確信其陳述為真實
    之補強證據。又上開所謂共犯，包括任意共犯及必要共犯（含對向犯罪之共犯）
    ；所謂補強證據，則指除該自白或不利於己之陳述本身之外，其他足以證明自白
    之犯罪事實確具有相當程度真實性之證據而言，雖所補強者，非以事實之全部為
    必要，但亦須因補強證據與自白之相互利用，足使犯罪事實獲得確信者，始足當
    之。
四、經查：(一)被告甲○○固於警訊（供稱：我是於最近一星期間才開始販賣毒品給
    不特定人，我均是販賣安非他命較多，賣過一次海洛因，Ｋ他命及紅豆等毒品尚
    未販賣出。見高雄市政府警察局新興分局九十三年二月十五日第二次調查筆錄）
    、偵訊（供稱：我是賣安非他命及海洛因。這次賣海洛因一千元給他（指顏秋
    煌），安非他命這次沒賣，安非他命曾賣過一次，以一千元給他。見93偵3885號
    卷第十頁）、檢察官聲請羈押案件審理時（供稱：就是事發當天我賣海洛因給
    顏秋煌，價錢新台幣一千元，之前曾販賣安非他命一次，時間忘記了。見本院九
    十三年度聲羈字第一０二號卷第六頁）及檢察官起訴移審時之訊問（供稱：我
    將安非他命賣給顏秋煌及顏雲旋，時間不記得，賣給顏雲旋一次，一千元，大約
    ０．六公克；賣給顏秋煌二次，價錢都是一千元，兩次都是大約０．六公克）均
    自白販賣安非他命，然前揭自白之販賣次數、數量均不一致，時間地點亦尚不明
    ，自應待其他輔助證據認定之。(二)檢察官提出之前揭證人顏秋煌僅於九十三年二
    月十二日警訊時供稱曾向被告購買毒品，嗣於檢察官傳訊時並未到庭（見93偵
    3885 號卷第二十二、二十三頁），單以證人顏秋煌於警訊之陳述，業經前揭敘
    明並無證據能力，是證人顏秋煌警訊證詞自不得為認定被告前揭自白是否真實之
    依據。(三)證人顏雲旋則於偵訊中供稱：「毒品是我向甲○○及阿達買的，向甲○
    ○及阿達買毒品七、八次，我未與他們有私交，純是買毒品」（見93偵3687號卷
    第九頁）、「（問：你在被抓時是否向甲○○購買毒品？）是。我曾向他購買七
    、八次安非他命，一次１．７５公克，約三千元，我都吸食安非他命，因工作關
    係需要提神才吸食」等語（見93偵3687號卷第十四頁），對照證人顏雲旋證詞與
    被告前揭自白，就販賣毒品之數量、價錢均不一致。(四)綜上，被告前揭販賣第二
    級毒品安非他命之自白，依檢察官提出之證據無法認定是否與事實相符，且卷內
    亦無證據證明被告確有販賣第二級毒品之犯行，無法證明犯罪，依法自應為無罪
    之諭知。
肆、至於檢察官起訴被告多次將第一級毒品海洛因販賣予顏秋煌、顏雲旋等人以之牟
    利之事實，而認被告涉嫌犯毒品危害防制條例第四條第一項販賣第一級毒品罪部
    分，業經公訴檢察官以九十三年度公訴蒞庭字第二七六０號撤回起訴，此有該撤
    回起訴書在卷可稽，附此敘明。
據上論斷，應依刑事訴訟法第二百九十九條第一項前段、第三百條、第三百零一條第
一項前段，毒品危害防制條例第十條第二項，刑法第十一條前段、第一百三十五條第
一項、刑法第二百七十一條第一項、第四十七條、第三十七條第一項、第五十一條第
四款，罰金罰鍰提高標準條例第一條前段，判決如主文。
本案經檢察官蔡國禎到庭執行職務。
中      華      民      國    九十三    年      八      月    二十七    日
                                  臺灣高雄地方法院刑事第九庭
                                              審判長法  官    孫啟強
                                                    法  官    張茹棻
                                                    法  官    楊智守
右正本證明與原本無異。
如不服本判決，應於判決送達後十日內，向本院提出上訴狀。
                                                書記官    王美玲
中    華    民    國      九十三      年      八      月      三十      日
附錄法條
毒品危害防制條例第十條
施用第一級毒品者，處六月以上五年以下有期徒刑。
施用第二級毒品者，處三年以下有期徒刑。
中華民國刑法第一百三十五條
對於公務員依法執行職務時，施強暴脅迫者，處三年以下有期徒刑、拘役
或三百元以下罰金。
意圖使公務員執行一定之職務或妨害其依法執行一定之職務或使公務員辭
職，而施強暴脅迫者，亦同。
犯前二項之罪，因而致公務員於死者，處無期徒刑或七年以上有期徒刑；
致重傷者，處三年以上、十年以下有期徒刑。
中華民國刑法第二百七十一條
(普通殺人罪)
殺人者，處死刑、無期徒刑或十年以上有期徒刑。
前項之未遂犯罰之。
預備犯第一項之罪者，處二年以下有期徒刑。
